

Perfil

Edad: 26 años

Ubicación: Ciudad de México

Web:

https://kevinrkg97.github.io/portfolio/

https://www.linkedin.com/in/kevinrkg97

EDUCACIÓN

Universidad ICEL Campus Berlín

Septiembre 2018 – Mayo 2020 (trunca en quinto cuatrimestre)

Sobre Mí

Mi nombre es Kevin, un desarrollador con 2 años y medio de experiencia principalmente enfocándome en backend, he trabajado en proyectos que requieren la integración e implementación de API's y optimización de servicios.

Me considero buen comunicador y tengo experiencia trabajando en equipo.

IDIOMAS

Español: Nativo

Inglés:

Lectura: 70%

Habla: 40%

Escucha 40%

GUZMÁN GUMERCINDO ROBERTO KEVIN

DESARROLLADOR BACKEND

kevinrkg97@gmail.com



55 3965 0500



EXPERIENCIA LABORAL

NEXT TECHNOLOGIES Desarrollador backend – SRE

Jul. 2022 – Jun.2023

- Desarrollo de herramientas para automatización de tareas
- Monitoreo del sistema
- Desarrollo e implementación de microservicios
- Gestión de bases de datos

Grupo RVI2

Ago. 2021 - May. 2022

Desarrollo full stack

- Desarrollo móvil
- Desarrollo de microservicios
- Análisis de requerimientos del negocio
- Gestión de bases de datos

El de Fiar

Sept. 2020 - Mayo. 2021

Becario de Desarrollo

- Documentación
- Desarrollo de microservicios

HABILIDADES

- Lenguajes de programación: Python, Java, Dart, JavaScript, SQL.
- Lenguajes de estilo: HTML, CSS.
- Frameworks Python: FastApi, Flask.
- Frameworks JS: React Js.
- Framework Java: SpringBoot.
- Aplicación Móvil: Flutter, Java.
- Contenedores: Kubernetes, Docker.
- Servicios en la nube: GCP, AWS.
- SQL: MySQL, SQLServer.
- NoSQL: MongoDB, Firestore.
- Sistemas Operativos: Windows, Ubuntu.
- Control de versiones: Git.